

Rafael Villagómez

Desarrollador **Full Stack**

Datos de contacto

- yandry75@gmail.com
- 618152241
- Madrid
- Rafael Villagomez
- <u>RafaelVillagomezDev</u>
- <u>Porfolio</u>

Perfil profesional

Profesional con más de dos años de experiencia trabajando en tecnologías Front End (React, Vue, JavaScript, HTML, CSS) y Back End (Node, Express, PHP). Con un desarrollo continuo y enfocado a nuevas tecnologías.

Soft Skills

- Comunicacón
- Autonomía
- Liderazgo
- Resolución
- Creativo

Experiencia profesional

Sofware Engineer

Globant Madrid

Enero 2024 - actualmente

- Desarrollo de servicios web y API

• Desarrollo de nuevos productos

- Refactorizaciones de código
- Integraciones Whatsapp, Google Tag Manager, Adobe y Unbounce

Desarrollador Frontend

Walmeric (Globant) Madrid

Julio 2022 - Enero 2024

• Creación de landings y componentes web

Creacion landings y componentes en React

- Integraciones con plataformas Google Tag Manager, Adobe
- Desarrollo de servicios web y API
- Gestion de proyectos
- Refactorización de código

Desarrollador Full Stack

Qualeon Madrid

Marzo - Junio 2021

- Creación de Api Rest en Node.JS y Express.JS
- Testing en Pytest y Jest
- Desarrollo de componentes en Vue.JS
- Maquetación HTML y CSS

Formación

Training Full Stack React

OXYGEN Academy

Madrid Marzo 2022

- Formación bajo metodología SCRUM organizada en Sprints semanales.
- Stack tecnológico (MERN)
- Testing con Cypress y Jest
- Despliegue en Github Pages
- Proyectos: **OXYGEN Shop**

CloudDrop

Grado Superior Desarrollo de Aplicaciones Web

Colegio Nuestra Señora Del Pilar Madrid

2018-2021

• Desarrollo de aplicación Delivery de gestión de pedidos y clientes, desarrollada en PHP (Codeigniter), MySQL y Javascript.

Lenguajes

- JavaScript
- Sql
- Python
- Node.JS

Frameworks/Librerias

- React
- Mysql
- Express
- Sass
- Vue.JS
- Maria Db
- Styled Components
- Express
- Sass
- Vue.JS